【裁判字號】    97,易,1327
【裁判日期】    970818
【裁判案由】    詐欺
【裁判全文】
臺灣臺中地方法院刑事判決              97年度易字第1327號
公  訴  人  臺灣臺中地方法院檢察署檢察官
被      告  丙○○
上列被告因詐欺案件，經檢察官提起公訴（97年度偵緝字第277
號），因被告就被訴事實為有罪之陳述，經本院告知簡式審判程
序意旨，並聽取公訴人及被告之意見後，本院合議庭裁定由受命
法官獨任依簡式審判程序審理，茲判決如下：
    主    文
丙○○共同意圖為自己不法之所有，以詐術使人將本人之物交付
，處有期徒刑壹年。
    犯罪事實
一、丙○○於民國（下同）96年5月20日左右，明知依一般社會
    生活之通常經驗，要在金融機構開立帳戶並無困難，一般人
    均係使用自己之帳戶，只有別有用心之人才會不使用自己之
    帳戶，而使用他人帳戶，且已能預見提供帳戶予他人使用，
    可能遭不詳犯罪集團藉以遂行詐欺被害人使之將款項匯入該
    帳戶，並作為犯罪贓款匯進提出之用，嗣再提領一空，致使
    被害人及偵查機關無從追查，進而便利實施詐欺之財產犯罪
    ，惟其仍不顧他人所可能遭害之危險，與綽號「小白」之不
    詳真實姓名成年男子等人所組成之詐欺集團成員，共同基於
    意圖為自己不法所有之犯意聯絡，不但提供其前於92年11月
    10日所開立之彰化銀行北屯分行帳號00000000000000號帳戶
    （起訴書誤載為合作金庫商業銀行臺中分行帳號
    0000000000000號帳戶），供作詐騙集團匯款帳戶之用，並
    負責提領匯入該帳戶之詐騙款項，擔任所謂「車手」之工作
    ，雙方並約定每從該帳戶提領新臺幣（下同）1萬元之詐騙
    所得，丙○○即可獲得400元之報酬（即百分之4）。該詐騙
    集團成員，遂於同年5月25日13時左右撥電話給乙○○，佯
    稱其遭到天成科技有限公司冒用身分證申請電話，因而積欠
    數萬元之電話費用，需先匯款58萬5600元至指定帳戶中，方
    能保障權益云云，致乙○○陷於錯誤，而依詐騙集團指示，
    於同日15時25分左右，前往臺北縣板橋市○○路128號後埔
    郵局，匯款58萬5600元至丙○○之上揭帳戶內，詐騙集團於
    確認乙○○已將款項匯入前揭帳戶後，旋即通知丙○○於同
    日將款項提領一空，獲取不法利益，並將款項交回給詐騙集
    團，但該詐騙集團成員並未依上述之抽佣比例給予丙○○，
    而僅給予1萬元之報酬，故丙○○乃於同年6月初某日退出。
二、案經臺中市警察局第二分局報告臺灣臺中地方法院檢察署檢
    察官偵查起訴。
    理  由
壹、程序方面：
    查本件被告丙○○所犯係死刑、無期徒刑、最輕本刑為3年
    以上有期徒刑以外之罪，其於準備程序就上揭被訴事實為有
    罪之陳述，經本院告知簡式審判程序之旨，並聽取其與公訴
    人之意見後，本院認無不得或不宜改依簡式審判程序進行之
    處，爰依刑事訴訟法第273條之1第1項、第284條之1，裁定
    本件由受命法官獨任進行簡式審判程序，又被告雖因本案在
    押，然其既於準備程序當日被提解到庭訊問時就被訴事實為
    有罪之陳述，經聽取當事人意見後旋即由合議庭裁定由受命
    法官獨任進行簡式審判程序，並由受命法官任審判長進行簡
    式審判程序，被告既仍持續認罪，應可認其已放棄答辯，自
    難認有何剝奪其實行防禦權之情事，合先敘明。
貳、實體部分：
一、上開犯罪事實，業據被告丙○○於檢察官偵查及本院審理中
    均坦承不諱，核與被害人乙○○於警詢中指述被害之情節大
    致相符，並有且有郵政跨行匯款申請書影本1紙、彰化銀行
    北屯分行96年6月6日彰北屯字第1361號函檢送被告開戶資料
    及帳戶交易明細1份在卷可資佐證，是依上述補強證據已足
    資擔保被告就上開犯罪事實所為之任意性自白具有相當程度
    之真實性，而得使本院確信被告上述自白之犯罪事實確屬真
    實，參照刑事訴訟法第156條第1項「被告之自白，非出於強
    暴、脅迫、利誘、詐欺、疲勞訊問、違法羈押或其他不正之
    方法，且與事實相符者，得為證據。」，及同條第2項「被
    告之自白，不得作為有罪判決之唯一證據，仍應調查其他必
    要之證據，以察其是否與事實相符。」規定，本院自得依被
    告上述自白及各該補強證據認定被告確有為前述犯行。從而
    ，本案事證至為明確，被告犯行堪以認定，應依法論科。
二、查被告丙○○不僅提供其帳戶之提款卡、存摺等物予他人供
    詐欺取財之用，且負責提領匯入該帳戶之詐騙款項，擔任所
    謂「車手」之工作，並依提領金額之比例抽佣，故核其所為
    ，係犯刑法第339條第1項之詐欺取財罪。其與綽號「小白」
    等上揭詐欺集團成員等人，就上開詐欺取財犯行，有犯意聯
    絡及行為分擔，均為共同正犯。爰審酌被告不僅將帳戶供他
    人犯罪使用，影響社會正常交易安全，增加被害人尋求救濟
    之困難，並使犯罪之追查趨於複雜，又進而與詐騙集團成員
    合作，而由詐得金額抽取一定比例之佣金，惡性非輕，被告
    於犯罪後雖能坦承犯行，但屢經通緝始到案接受裁判，暨被
    告犯罪之動機、目的、手段、其犯罪對被害人所造成之損害
    接近60萬元，暨公訴人具體求刑有期徒刑1年以上等一切情
    狀，量處如主文所示之刑。至被告所交付之存摺、提款卡等
    物，雖係供本案犯罪所用之物，惟並非違禁物，亦未扣案，
    為免將來執行困難，爰不予宣告沒收。
據上論斷，應依刑事訴訟法第273條之1第1項、第299條第1項前
段，刑法第28條、第339條第1項，刑法施行法第1條之1，判決如
主文。
本案經檢察官甲○○到庭執行職務。
中    華    民    國    97    年    8     月    18    日
                    刑事第四庭    法  官   林宜民
上正本證明與原本無異。
如不服本判決，應於收受送達後10日內向本院提出上訴書狀（應
敘述具體理由並附繕本）。
上訴書狀如未敘述理由，應於上訴期間屆滿後20日內補提理由書
於本院。
                                  書記官   蔡伸蔚
中    華    民    國    97    年    8     月    18    日
附錄本案論罪科刑法條全文：
中華民國刑法第339條第1項
（普通詐欺罪）
意圖為自己或第三人不法之所有，以詐術使人將本人或第三人之
物交付者，處5年以下有期徒刑、拘役或科或併科1千元以下罰金


司法院資訊處製作；財團法人民間司法改革基金會備份。
